臺灣雲林地方法院刑事判決
111年度交易字第170號
公  訴  人  臺灣雲林地方檢察署檢察官
被      告  郭家豪



上列被告因公共危險案件，經檢察官提起公訴（111年度偵字第3
675號），本院判決如下：
    主  文
乙○○駕駛動力交通工具而吐氣所含酒精濃度達每公升零點二五毫
克以上，處有期徒刑肆月，如易科罰金，以新臺幣壹仟元折算壹
日。
    事  實
一、乙○○明知飲酒後不得駕駛動力交通工具，竟於民國111年4月
    25日下午5時至5時30分許間，在雲林縣麥寮鄉工業路之小護
    士檳榔攤飲用酒類若干後，不顧飲酒後感官知覺及反應能力
    已受酒精影響而降低，仍基於酒後駕駛動力交通工具之犯意
    ，於同日下午6時許，自上開處所駕駛車牌號碼0000-00號自
    用小貨車上路而行駛於道路。嗣行經雲林縣麥寮鄉工業路與
    外東環路口時，因違規紅燈右轉而為警攔查，經警於同日下
    午6時16分許對其施以吐氣酒精濃度檢測，測得其吐氣所含
    酒精濃度每公升達0.38毫克，始悉上情。
二、案經雲林縣警察局臺西分局報告臺灣雲林地方檢察署檢察官
    偵查起訴。
    理  由
壹、程序方面：
    按被告以外之人於審判外之言詞或書面陳述，除法律有規定
    者外，不得作為證據；被告以外之人於審判外之陳述，雖不
    符刑事訴訟法第159條之1至第159條之4規定，而經當事人於
    審判程序同意作為證據，法院審酌該言詞陳述或書面陳述作
    成時之情況，認為適當者，亦得為證據，同法第159條第1項
    、第159條之5第1項分別定有明文。經查，本判決所引用被
    告以外之人於審判外之言詞或書面陳述，檢察官及被告乙○○
    於本院審理時均陳明同意作為證據使用（見本院卷第40至41
    頁），經審酌該等言詞或書面陳述作成時並無違法或不當之
    情況，亦無違法取證等瑕疵，且與待證事實具有關聯性，認
    以之作為證據應屬適當，均有證據能力。其餘認定本案犯罪
    事實之非供述證據，查無違反法定程序取得之情，依刑事訴
    訟法第158條之4規定反面解釋，亦具有證據能力。
貳、實體方面：
一、認定事實所憑之證據及理由：
    上揭事實，業據被告於警詢、偵訊及本院審理時均坦承不諱
    （見警卷第2至3頁反面；偵卷第15至17頁；本院卷第39、44
    頁），且有雲林縣警察局臺西分局橋頭派出所道路交通事故
    當事人酒精測定紀錄表、財團法人臺灣商品檢測驗證中心呼
    氣酒精測試器檢定合格證書、車牌號碼0000-00號自用小貨
    車之車輛詳細資料報表各1份、雲林縣警察局舉發違反道路
    交通管理事件通知單2張等證據資料在卷可佐（見警卷第6至
    9頁），足認被告上開任意性自白核與客觀事實相符，堪以
    採信。是本案事證明確，被告前揭犯行堪以認定，應予依法
    論科。
二、論罪科刑：
  ㈠核被告所為，係犯刑法第185條之3第1項第1款之駕駛動力交
    通工具而吐氣所含酒精濃度達每公升零點二五毫克以上罪。
  ㈡公訴意旨雖敘明被告構成累犯，並請求參照司法院釋字第775
    號解釋意旨，依刑法第47條第1項規定加重其刑等語。惟公
    訴人並未就被告構成累犯之前階段事實及應加重其刑之後階
    段事項，具體指出證明方法，容屬未盡實質舉證責任，本院
    自無從為補充性調查，即不能遽行論以累犯及加重其刑，但
    本院仍得就被告之前科素行，依刑法第57條第5款所定「犯
    罪行為人之品行」之量刑審酌事項而為評價，併予敘明（參
    見最高法院刑事大法庭110年度台上大字第5660號裁定意旨
    ）。
  ㈢爰審酌被告無視政府再三宣導酒後不得駕駛動力交通工具之
    禁令，於飲酒後精神狀態已受酒精影響之狀態下，漠視駕駛
    動力交通工具上路對於其他用路人可能造成之生命、身體危
    險，僅圖一己往來交通之便，率爾駕駛自用小貨車上路，嗣
    經測得之吐氣所含酒精濃度達每公升0.38毫克，對交通安全
    之危害非微，所為誠值非難；又被告除前述構成累犯之前科
    外，另曾於106年間因2次酒後駕車之公共危險犯行，先後經
    臺灣臺中地方法院以106年度豐交簡字第1024號判決判處有
    期徒刑2月，及經本院以106年度六交簡字第384號判決判處
    有期徒刑3月確定，有上開被告之前案紀錄表可參（見本院
    卷第29至33頁），亦即被告本案已是第3次犯酒後駕車之公
    共危險罪，足見其未因前案習得教訓，猶心存僥倖，置己身
    及其他用路人之生命、身體、財產損失於不顧，行為惡性非
    輕；惟念及被告犯後坦承犯行之態度尚可，本案亦幸未引發
    任何交通事故致生實害，兼衡被告自陳為國中肄業之智識程
    度，目前在雲林縣麥寮六輕工業區從事土木工作，日薪約新
    臺幣1,700元，領有中低收入戶證明，前已離婚，家中尚有
    父母、2位妹妹及育有1名年僅3歲之未成年子女之家庭生活
    、工作經濟狀況等一切情狀（見本院卷第44至45、47頁），
    量處如主文所示之刑，並諭知易科罰金之折算標準。
據上論斷，應依刑事訴訟法第299條第1項前段，刑法第185條之3
第1項第1款、第41條第1項前段，刑法施行法第1條之1第1項，判
決如主文。
本案經檢察官甲○○提起公訴，檢察官蔡如琳到庭執行職務。
中　　華　　民　　國　　111 　年　　6 　　月　　30　　日
                  刑事第三庭  法  官  蘇珈漪
以上正本證明與原本無異。
如不服本判決應於收受判決後20日內向本院提出上訴書狀，並應敘述具體理由；其未敘述上訴理由者，應於上訴期間屆滿後20日內向本院補提理由書。「切勿逕送上級法院」。　　　　　　　                              書記官  曾百慶
中　　華　　民　　國　　111 　年　　6 　　月　　30　　日

附錄本案論罪科刑法條全文：
中華民國刑法第185條之3
駕駛動力交通工具而有下列情形之一者，處3年以下有期徒刑，
得併科30萬元以下罰金：
一、吐氣所含酒精濃度達每公升零點二五毫克或血液中酒精濃度
    達百分之零點零五以上。
二、有前款以外之其他情事足認服用酒類或其他相類之物，致不
    能安全駕駛。
三、服用毒品、麻醉藥品或其他相類之物，致不能安全駕駛。
因而致人於死者，處3年以上10年以下有期徒刑，得併科2百萬元
以下罰金；致重傷者，處1年以上7年以下有期徒刑，得併科1百
萬元以下罰金。
曾犯本條或陸海空軍刑法第五十四條之罪，經有罪判決確定或經
緩起訴處分確定，於十年內再犯第一項之罪因而致人於死者，處
無期徒刑或5年以上有期徒刑，得併科3百萬元以下罰金；致重傷
者，處3年以上10年以下有期徒刑，得併科2百萬元以下罰金。